

Diêgo Alves Fernandes

Endereço para acessar este CV: http://lattes.cnpq.br/0226627905442467

ID Lattes: 0226627905442467

Última atualização do currículo em 15/06/2022

Mestre em psicologia pela Pontifícia Universidade Católica de Minas Gerais (PUC-Minas) - (2021), sendo bolsista CAPES/PROSUC Módulo II, onde visou trabalhar os Processos de Subjetivação com interfaces entre psicologia social e política na linha de pesquisa: Intervenções Clínicas e Sociais, com a pesquisa intitulada: "Processos de subjetivação e a experiência política de jovens no Brasil". Possui graduação em Psicologia (2019), pela Faculdade Ciências da Vida, especialização em Psicanálise Clínica Avançada (2021) e licenciatura em filosofia (2021), também fez MBA em Gestão de Recursos Humanos (2022). Foi integrante do grupo de pesquisa Narrativas, Gênero e Saúde (NaGes), entre os anos de (2020-2022). Atua como psicólogo clínico a partir da perspectiva psicanalítica além de ser professor na Faculdade Ciências Vida, onde leciona nas disciplinas de Psicopatologia, Sexualidade Humana e Psicologia Geral. Com isso, possui interesse por estudos envolvendo as áreas de Psicopatologia e Epistemologia Psicanalítica, Psicanálise e Cultura, Filosofia, Ciências Políticas e Ciências da Religião. (Texto informado pelo autor)

Identificação

Nome

Nome em citações bibliográficas

Lattes iD Orcid iD

Diêgo Alves Fernandes

FERNANDES, D. A.; Fernandes, D.A; Fernandes

http://lattes.cnpq.br/0226627905442467

? (D) https://orcid.org/0000-0002-5983-8946

Endereço

2021 - 2021

Endereço Profissional Faculdade Ciências da Vida, Departamento de psicologia.

Avenida Prefeito Alberto Moura

Distrito Industrial

35702383 - Sete Lagoas, MG - Brasil

Telefone: (31) 37765150

URL da Homepage: https://www.faculdadecienciasdavida.com.br/

Formação acadêmica/titulação

2020 - 2021 Mestrado em Psicologia (Conceito CAPES 5).

Pontifícia Universidade Católica de Minas Gerais, PUC Minas, Brasil.

Título: PROCESSOS DE SUBJETIVAÇÃO E A EXPERIÊNCIA POLÍTICA DE JOVENS NO

BRASIL, Ano de Obtenção: 2021.

Orientador: VLuciana Kind do Nascimento.

Bolsista do(a): Coordenação de Aperfeiçoamento de Pessoal de Nível Superior, CAPES,

Brasil.

Grande área: Ciências Humanas

Setores de atividade: Atividades de atenção à saúde humana.

Especialização em Psicanálise Clínica Avançada. (Carga Horária: 720h).

EDUCAMINAS, EDMG, Brasil.

Título: Opcional.

Orientador: Opcional.

2020 - 2021 Graduação em Licenciatura em Filosofia.

Faculdade Única de Ipatinga, FUNIP, Brasil.

2015 - 2019 Graduação em Psicologia.

Faculdades Ciências da Vida, FCV, Brasil.

Título: O LUGAR DA UNIVERSIDADE NOS PROCESSOS DE IDENTIFICAÇÃO FILOSÓFICO-

POLÍTICA DOS ESTUDANTES. Orientador: Vanina Costa Dias. Bolsista do(a): PROGRAMA UNIVERSIDADE PARA TODOS, PROUNI, Brasil.

Ensino Médio (2º grau).

Escola Estadual Maurilo de Jesus Peixoto, E.E MJP, Brasil.

Formação Complementar

2013 - 2013

2022 - 2022	História da Filosofia. (Carga horária: 80h).
	Faculdade Fleming de Cerquilho, FAC, Brasil.
2022 - 2022	??O que pode uma análise?? Investigações sobre a transferência em Freud?,. (Carga horária: 18h).
	Pontifícia Universidade Católica de Minas Gerais, PUC Minas, Brasil.
2021 - 2022	MBA em Gestão de Recursos Humanos. (Carga Horária: 432h).
	Estratego Sistema Educacional LTDA - ME, Estratego, Brasil.
	Título: Opcional.
	Orientador: Opcional.
2021 - 2021	Extensão universitária em Metodologías para Educação a Distância. (Carga horária: 80h).
	Universidade Norte do Paraná, UNOPAR, Brasil.
2021 - 2021	Extensão universitária em Gestão de Produção. (Carga horária: 80h).
	Universidade Norte do Paraná, UNOPAR, Brasil.
2021 - 2021	Aperfeiçoamento em psicanálise. (Carga horária: 180h).
	LIFE CURSOS DE SAÚDE, LCS, Brasil.
2021 - 2021	Psicometria. (Carga horária: 220h).
	LIFE CURSOS DE SAÚDE, LCS, Brasil.
2020 - 2020	Extensão universitária em A PSICANÁLISE E OS ASSUNTOS DE FAMÍLIA: CONTRATO
	SOCIAL E GOZO. (Carga horária: 20h).
	Universidade Federal de Minas Gerais, UFMG, Brasil.
2020 - 2020	Extensão universitária em Ciência Política. (Carga horária: 120h).
	Instituto Prominas Serviços Educacionais, PROMINAS, Brasil.
2019 - 2020	Inglês. (Carga horária: 160h).
	Kingdom Inglês Real, KIR, Brasil.
2019 - 2019	PSICANÁLISE. (Carga horária: 70h).
	Bookplay, BPY, Brasil.
2014 - 2017	TEOLOGIA NÍVEL III. (Carga horária: 1620h).
	Seifa Seminário por Extensão, SEIFA, Brasil.
2013 - 2014	Gestão de Empresas. (Carga horária: 104h).
	Click Treinamentos, CT, Brasil.
2012 - 2013	Assistente Administrativo. (Carga horária: 128h).
	Click Treinamentos, CT, Brasil.

Atuação Profissional

Pontifícia Universidade Católica de Minas Gerais, PUC Minas, Brasil.

Vínculo institucional

2020 - 2020 Vínculo: Bolsista, Enquadramento Funcional: Estágio em docência, Carga horária: 4

Faculdades Ciências da Vida, FCV, Brasil.

Vínculo institucional

2022 - Atual Vínculo: Professor Titular, Enquadramento Funcional: Professor de psicopatologia, Carga

horária: 4

Vínculo institucional

2022 - Atual Vínculo: Professor Titular, Enquadramento Funcional: Professor de Psicologia da

Sexualidade Humana, Carga horária: 2

Vínculo institucional

2022 - Atual Vínculo: Professor Titular, Enquadramento Funcional: Professor de Bases fundamentais e

Psicologia, Carga horária: 4

Vínculo institucional

2019 - 2019 Vínculo: Outro (especifique), Enquadramento Funcional: Estágio obrigatório, Carga

horária: 4

INSTITUTO V EDUCAÇÃO, IVE, Brasil.

Vínculo institucional

2016 - 2016 Vínculo: ESTAGIÁRIO, Enquadramento Funcional: ESTAGIÁRIO, Carga horária: 4

CENTRO DE EQUITAÇÃO E EQUOTERAPIA GELEADE, CEEG, Brasil.

Vínculo institucional

2017 - 2017 Vínculo: ESTAGIÁRIO, Enguadramento Funcional: ESTAGIÁRIO, Carga horária: 4

PROJETO ACOLHER, PROA, Brasil.

Vínculo institucional

2017 - 2017 Vínculo: ESTAGIÁRIO, Enquadramento Funcional: ESTAGIÁRIO, Carga horária: 4

HOSPITAL NOSSA SENHORA DAS GRAÇAS, HNSG, Brasil.

Vínculo institucional

2018 - 2018 Vínculo: ESTAGIÁRIO, Enquadramento Funcional: ATENDIMENTO PSICOLÓGICO, Carga

horária: 4

Associação de Proteção e Assistência aos Condenados, APAC, Brasil.

Vínculo institucional

2018 - 2018 Vínculo; ESTAGIÁRIO, Enguadramento Funcional: ATENDIMENTO TERAPEUTICO, Carga

horária: 4

CENTRO SAÚDE SÃO JOÃO, CSSJ, Brasil.

Vínculo institucional

2019 - 2019 Vínculo: ESTAGIÁRIO, Enquadramento Funcional: ESTAGIÁRIO, Carga horária: 4

DGC CIMENTOS LTDA, DGC, Brasil.

Vínculo institucional

2015 - 2016 Vínculo: Profissional, Enquadramento Funcional: Auxiliar Administrativo, Carga horária: 44

Escola Municipal Dona Jovina de Mello Veado, EMJMV, Brasil.

Vínculo institucional

2019 - 2020 Vínculo: Servidor Público, Enquadramento Funcional: Auxiliar de Secretaria, Carga horária:

30

Espaço Consultorios Terapeuticos Ltda, ECTL, Brasil.

Vínculo institucional

2021 - Atual Vínculo: Autônomo, Enquadramento Funcional: Psicólogo, Carga horária: 30

Projetos de pesquisa

2020 - 2022

Rede de Pesquisa em Narrativas, Gênero e Saúde (NaGeS)

Descrição: Descrição: Este grupo agremia pesquisadores e pesquisadoras engajados em trabalhos com diferentes temas e contextos de investigação. A interface entre psicologia social e saúde coletiva se faz presente nas discussões teóricas do grupo, além de outros pontos de diálogo interdisciplinar. As narrativas, seja como método ou como exercício de reflexividade, propiciam práticas colaborativas entre docentes, estudantes (bolsistas de iniciação científica, mestrado e doutorado) e técnicos/as que integram o grupo. Outra característica do grupo é o compromisso com a produção científica que se articula com práticas extensionistas e profissionais, tecendo interlocuções entre universidade, rede pública de serviços em diferentes setores e sociedade civil. O NaGeS se compõe na intensificação de diálogos interinstitucionais e interdisciplinares, reunindo docentes e discentes da PUC Minas, UFPE e UEM....

Situação: Concluído; Natureza: Pesquisa.

Alunos envolvidos: Especialização: (1) / Mestrado acadêmico: (9) Doutorado: (14) .

Integrantes: Diêgo Alves Fernandes - Integrante / Luciana Kind do Nascimento - Coordenador / Andreia Resende dos Reis - Integrante / Cíntia Maria Teixeira - Integrante / Emilene Araujo de Souza - Integrante / Francisco Rogerio de Oliveira Bonatto - Integrante / José Augusto César Discacciati - Integrante / Luciana Souza Matheus - Integrante / Luciana Almeida Santos - Integrante / Maria Eugênia da Costa Machado - Integrante / Mariana Luiza dos Santos Viegas - Integrante / Maristela Júlia Fernandes - Integrante / Murilo dos Santos Moscheta - Integrante / Rosineide de Lourdes Meira Cordeiro - Integrante / Vívian Matias dos Santos - Integrante / Aline Costa Barbosa Batista -

Integrante / Ana Luiza Brandão Leal Oliveira - Integrante / Emanuelle das Dôres Figueiredo Socorro - Integrante / Luana Rodrigues de Freitas Alves Amarante - Integrante / Marina da Silva Assis - Integrante / Mônica Silveira Barrouin - Integrante / Rosemarie Lobato Morato - Integrante / Isabel Maria Alçada Padez Cortesão Casimiro - Integrante / Everaldo dos Santos Mendes - Integrante.

Revisor de periódico

2020 - Atual	Periódico: DOXA: REVISTA BRASILEIRA DE PSICOLOGIA E EDUCAÇÃO
2022 - Atual	Periódico: Revista brasileira Ciências da Vida

Áreas de atuação

1.	Grande área: Ciências Humanas / Área: Psicologia / Subárea: PSICANÁLISE/Especialidade: PSICANÁLISE.
	. 010/11/12/02/
2.	Grande área: Ciências Humanas / Área: Psicologia / Subárea: Psicologia Social.
3.	Grande área: Ciências Humanas / Área: Filosofia / Subárea: História da Filosofia.
4.	Grande área: Ciências Humanas / Área: Ciência Política.

Idiomas

Inglês	Compreende Razoavelmente, Fala Pouco, Lê Razoavelmente, Escreve Pouco.
Espanhol	Compreende Razoavelmente, Fala Pouco, Lê Razoavelmente, Escreve Pouco.
Português	Compreende Bem, Fala Bem, Lê Bem, Escreve Bem.

Produções

Produção bibliográfica

Capítulos de livros publicados

1. Fernandes, D.A; Kind, Luciana . Discurso político polarizado e seus efeitos nos modos de subjetivação dos jovens no Brasil. In: Denise Pereira Alves de Sena. (Org.). Estudos atuais em Psicologia e Sociedade. 1ed.São Paulo: Dialética, 2022, v. 1, p. 41-66.

Resumos publicados em anais de congressos

1. Fernandes, D.A; DIAS, V. C. . Processos de Identificação em Estudantes Universitários e suas Perspectivas Filosófico/Políticas'. In: 13° Colóquio Internacional do LEPSI: LEPSI 2019: por que a psicanálise na universidade e na educação hoje? ensino, transmissão, resistência, 2019, Ouro Preto. 13° Colóquio Internacional do LEPSI, 2019. p. 66-67.

Apresentações de Trabalho

- 1. Fernandes, D.A. ANSIEDADE POR RESULTADOS NO TRABALHO DIGITAL,. 2021. (Apresentação de Trabalho/Conferência ou palestra).
- 2. Fernandes, D.A. A importância da saúde mental do policial rodoviário Federal. 2019. (Apresentação de Trabalho/Outra).
- 4. Fernandes, D.A. PRÁTICAS PEDAGÓGICAS: A necessidade de métodos didático/pedagógicos ao combate à violência simbólica contra as mulheres numa comunidade religiosa da região metropolitana de Belo Horizonte/Mg. 2019. (Apresentação de Trabalho/Outra).
- **5. Fernandes, D.A**; ARAUJO, C. C.; REIS, C. M.; CAMILO, A. L. A. . INTOLERÂNCIA: Humanização no contexto hospitalar. 2018. (Apresentação de Trabalho/Seminário).
- **6. Fernandes, D.A**; CAMILO, A. L. A.; REIS, C. M.; ROCHA, C. M. G. . Empreendedorismo através do uso de aplicativo online. 2018. (Apresentação de Trabalho/Seminário).
- 7. Fernandes, D.A. VIOLÊNCIA RACIAL E/OU DE GÊNERO: Truco contra a Violência. 2018. (Apresentação de Trabalho/Outra).
- **8. Fernandes, D.A**; FERREIRA, T.; PAULINA, M.; SILVA, I.; KAROLAYNE, E. . Diagnóstico em homens com depressão pósnatal na cidade de Matozinhos-MG. 2017. (Apresentação de Trabalho/Seminário).
- 9. Fernandes, D.A. Quebra-cabeça da Loucura. 2017. (Apresentação de Trabalho/Outra).
- **10. Fernandes, D.A**; CAMILO, A. L. A.; ARAUJO, C. C.; REIS, C. M.; MARINHO, P. C. F.; LOPES, T. J. M. . SUSTENTABILIDADE ESTRESSE NO TRABALHO: um estudo de campo sobre a saúde mental de trabalhadores. 2017. (Apresentação de Trabalho/Seminário).
- **11. Fernandes, D.A**; Marques, F; SILVA, I.; LEAL, L.; PAULINA, M.; FERREIRA, T.; GIOVANE, W. . CONSUMO: Consumo e Neuromarketing. 2016. (Apresentação de Trabalho/Seminário).

Fernandes, D.A; Marques, F; PAULINA, M.; SILVA, I.; FERREIRA, T. . A Tomada de decisão de idosos no consumo no Brasil. 2016. (Apresentação de Trabalho/Seminário).

Produção técnica

Trabalhos técnicos

- **1. Fernandes, D.A**. Parecerista no concurso Prêmio dos Melhores Trabalhos de Conclusão de Curso para Pontifícia Universidade Católica de Minas Gerais (PUC Minas). 2022.
- 2. Fernandes, D.A. Avaliação de 01 (um) artigo para DOXA: Revista Brasileira de Psicologia da Educação. 2021.

Entrevistas, mesas redondas, programas e comentários na mídia

Redes sociais, websites e blogs

 Fernandes, D.A. Canal do YouTube Psychè em Xeque. 2018; Tema: Discussões teórico-metodológicas sobre psicanálise. (Rede social).

Demais tipos de produção técnica

- **1. Fernandes, D.A.** Cultura e saúde mental: os impasses da masculinidade. 2020. (Live).
- 2. DIAS, V. C.; **Fernandes, D.A**. Percursos e percalços na formação em psicologia. 2020. (Live).
- **3.** DIAS, V. C.; COSTA, K. F.; **Fernandes, D.A**; CARVALHO, L. . IV MOSTRA DE PROFISSÕES: A formação do psicólogo para uma nova realidade social. 2020. (Live).

Bancas

Participação em bancas de trabalhos de conclusão

Trabalhos de conclusão de curso de graduação

1. Kind, Luciana; **FERNANDES, D. A.**. Participação em banca de Lívia Ramos.LINGUAGEM E CENSURA DO PENSAMENTO NA ATUALIDADE: Uma análise da emergência do politicamente correto à luz da obra 1984. 2020. Trabalho de Conclusão de Curso (Graduação em Psicologia) - Pontifícia Universidade Católica de Minas Gerais.

Eventos

Participação em eventos, congressos, exposições e feiras

- 1. 1º Seminário Clínico de Fenomenologia, Psicopatologia e Saúde mental: Atravessando a Noite Escura da Alma: Do que é Fundamental Cuidar. 2021. (Seminário).
- **2.** Aula Magna Psicanálise. 2021. (Outra).
- **3.** Certificação em Liderança, Capacidade de Aprender e Resiliência. 2021. (Outra).
- **4.** Desenvolvimento de Negócios, Liderança e Networking. 2021. (Outra).
- 5. I Simpósio Internacional de Teologia e Intervenções Comunitárias: A vivência da esperança frente à COVID-19. 2021. (Simpósio).
- **6.** ?Feminismos e cultura digital?. 2020. (Outra).
- 7. Competências Profissionais, Emocionais e Tecnológicas para Tempos de Mudanc. 2020. (Outra).
- 8. 13º Colóquio Internacional Do LEPSI. 2019. (Congresso).
- **9.** Mostra de Profissões da FCV.Psicanálise: que fazer é esse. 2019. (Oficina).
- **10.** Palestra para Polícia Rodoviária Federal.A IMPORTÂNCIA DA SAÚDE MENTAL DO POLICIAL RODOVIÁRIO FEDERAL. 2019. (Encontro).
- 11. Desafios contemporâneos na produção do saber e no diálogo entre a Universidade e a sociedade. 2018. (Outra).
- **12.** Visita Técnica Museu da Loucura e Manicômio Judiário. 2018. (Outra).
- **13.** ?Educação sem LGBTFObia?,. 2017. (Outra).
- **14.** Mãos Que Doam. Mãos que doam. 2017. (Outra).
- **15.** Semana Acadêmica e Mostra de Profissões 2017. 2017. (Oficina).
- **16.** Semana da Psicologia 2017 Comemoração ao Dia do Psicólogo. 2017. (Outra).
- 17. IV Semana de Saúde Mental e Inclusão Social-UFMG. 2016. (Congresso).

- **18.** Palestra: Introdução a Neuropsicologia da Aprendizagem Clínica e Forense. 2016. (Outra).
- **19.** Visita ao Museu da Loucura na cidade de Barbacena. 2016. (Outra).
- **20.** Apresentação do projeto de extensão. 2015. (Outra).
- 21. VII Conferência Acadêmica de Saúde e V Congresso Regional da Saúde. 2015. (Congresso).

Educação e Popularização de C & T

Apresentações de Trabalho

 Fernandes, D.A. ANSIEDADE POR RESULTADOS NO TRABALHO DIGITAL,. 2021. (Apresentação de Trabalho/Conferência ou palestra).

Página gerada pelo Sistema Currículo Lattes em 17/06/2022 às 9:33:12

Imprimir currículo